Inventaris van het archief van de familie Von Pestel, 1751-1802
Nationaal Archief, Den Haag
- Jonkheer Wilhelm Friedrich von Pestel (1802-1880.), III.
  - Uittreksel uit de geschiedenis der Leidsche Hoogeschool door Matthijs Siegenbeek aangaande prof.dr. Friedrich Wilhelm von Pestel, met aantekeningen hierop en een levensbericht van Mr. Frederik Frans Lodewijk von Pestel door zijn zoon Jonkheer Wilhelm Friedrich von Pestel, 1834 en z.j.; 76; 3 stukken
  - Lijst der documenten die achter in de biografie van Mr. Friedrich Frans Ludwig von Pestel zijn ingebonden, opgemaakt door zijn zoon Jonkheer Wilhelm Friedrich von Pestel, z.j.; 77; 1 stuk
    De betreffende levensschets met de ingekomen stukken als bijlagen er bij ingebonden berust alsnog ten huize van Mevrouw B.J. Wilbrenninck-geb. Jonkvrouwe Van Pestel, Floris Grijpstraat 21, te 's-Gravenhage.
  - Aantekeningen van Jonkheer Wilhelm Friedrich von Pestel over de briefwisseling van zijn vader met Amalia Vorstin van Anhalt-Bernburg-Schaumburg-Hoym, geb. Prinses van Nassau-Weilburg en betreffende brieven gericht aan Karel Prins van Nassau-Weilburg, (c.1860); 78; 1 omslag
    Zie achter deze inventaris.
  - Aanhalingen door Jonkheer Wilhelm Friedrich von Pestel uit het werk van J.Michelet "Légendes démocratiques du Nord" (Parijs 1854) over de Russische terroristen Pestel en Rylcieff, (c.1875); 79; 1 omslag
  - Aanhalingen door Jonkheer Wilhelm Friedrich von Pestel uit het boek "Le fils de la Polonaise" door vicomte De Beaumont de Vassy (Parijs 1873), waarin de samenzwering tegen Tsaar Alexander I van Rusland door de Rus Paul Pestel, adjudant van de graaf van Wittgenstein, beschreven wordt., z.j.; 80; 1 omslag
  - Potloodtekening van gezadelde paarden, door Caroline van Rijckevorsel gemaakt voor de geboortedag van haar vader Jacobus Josephus baron van Rijckevorsel., 7 februari 1838; 81; 1 stuk
    Jacobus Josephus baron van Rijckevorsel, geb. 1785 februari 8 te 's-Hertogenbosch, lid van de Provinciale Staten van Zuid-Holland en lid der Tweede Kamer, had uit zijn tweede huwelijk een dochter; jvr. Carolina Margaertha Elisabeth van Rijkevorsel (1821-1883). Zie Nederlands Adelsboek 1906 blz. 375.
  - Tekening van een rivierlandschap door F.C., (in of na 1831); 82; 1 stuk
    Wellicht een gezicht op de Rijn. Wellicht gemaakt door Jonkheer Jan François Leonard Coenen heer van 's-Gravesloot (1817-1885), schoonzoon van Jonkheer Wilhelm Friedrich von Pestel.
- Jonkheer Franz Ludwig Ferdinand Carl von Pestel (1831-1859)., IV.
  Zoon van Jonkheer Wilhelm Friedrich von Pestel (1802-1880) en Philippine Christine Scherer (1804-1899), geb. Amersfoort 1831 december 14, overl. bij Banjermasin 1859 december 27, 1846 page van Koning Willem II, 1846 adelborst, 1853 luitenant ter zee, ridder militaire Willems Orde.
  - Brief van Jonkheer Frans Lodewijk Ferdinand Karel von Pestel, luitenant ter zee aan boord van Zr.Ms. stoomschip "Onrust", aan Mevrouw Tobias, 1859; 83; 1 stuk
    Met opschrift: "beantwoord 6 januari 1860". Von Pestel was 27 dec. 1859 gesneuveld bij Bandjermasin.
  - Beschrijving van het overrompelen van Zr. Ms. stoomschip "de Onrust" door de Dajakkers van Borneo op 29 december 1859., (1860); 84; 1 omslag
    Hierbij sneuvelde de luitenant ter zee eerste officier Jonkheer Frans Lodewijk Ferdinand Karel von Pestel (1831-1859).
- Jonkheer Willem Frederik Gustaaf Adolf von Pestel (1834-1930)., V.
  Zoon van Jonkheer Wilhelm Friedrich von Pestel (1802-1880) en Philippine Christine Scherer (1804-1899), geb. Amersfoort 1834 augustus 4, overl. 's-Gravenhage 1930 maart 9, tr. Vught 1863 oktober 10, Jonkvrouwe Anna Paulina van Beresteyn dr. van Jonkheer Gijsbert van Beresteyn heer van Maurick en Catharina Christine Jacoba de Jong van Rodenburgh, geb. Vught 1840 november 27, overl. 's-Gravenhage 1930 augustus 12, generaal-majoor der artillerie.
  - Gewaarmerkt extract uit het huwelijksregister der gemeente Vught betreffende het huwelijk op 10 oktober 1863 van Jonkheer Willem Frederik Gustaaf Adolf von Pestel met Jonkvrouwe Anne Paulina van Beresteyn, 85; 1 stuk
  - Kennisgeving door Jonkheer G. van Beresteyn van Maurick van het huwelijk van zijn dochter Jonkvrouwe Anna met Jonkheer Willem Frederik Gustaaf Adolf von Pestel, officier der artillerie (gedrukt), 1863; 86; 1 stuk
  - Gewaarmerkt extract uit het geboorteregister der gemeente Amersfoort betreffende de geboorte aldaar op 22 september 1865 van Gijsberta Anna von Pestel, dochter van Jonkheer Willem Frederik Gustaaf Adolph von Pestel en Anna Pauline van Beresteyn, 1890; 87; 1 stuk
  - Attestatie van de kerkeraad der Nederlandsch Hervormde Kerk te Amersfoort voor Willem Frederik Gustaaf Adolf von Pestel, 1882; 88; 1 stuk
  - Staat van militaire dienst van Jonkheer Willem Frederik Gustaaf Adolf von Pestel, generaal-majoor der artillerie, geschreven door zijn vader Jonkheer Wilhelm Friedrich von Pestel in 1879 en door een ander aangevuld tot, 1881; 89; 1 omslag
  - Brieven van de minister van oorlog aan Jonkheer Willem Frederik Gustaaf Adolf von Pestel houdend benoeming en bevordering enz. in militaire dienst, 1855-1903; 90; 1 omslag
  - Nota van Jonkheer Wilhelm Friedrich von Pestel voor zijn zoon Jonkheer Willem Frederik Gustaaf Adolf von Pestel wegens een aan diens zoon Jonkheer Willem Frederik Anne van Pestel door zijn grootvader geschonken Zweedse medaille van koning Frederik (1720-1751) uit, 1731, 1865; 91; 1 stuk
  - Gelukwens met de veertigste verjaardag van Jonkheer Willem Frederik Gustaaf Adolf von Pestel, door de familie Von Pestel te Bruche, 1874; 92; 1 stuk
  - Stukken van Jonkheer Willem Frederik Gustaaf Adolf von Pestel als toegevoegd aan Groothertog Adolf van Luxemburg bij de begrafenis van Koning Willem III en betreffende zijn benoeming tot commandeur in de Orde van de Eikenkroon, 1890-1891; 93; 1 omslag
  - Stukken betreffende grafplaatsen van de familie Von Pestel te Leiden, 1829-1902; 94; 1 omslag
    Geadresseerd aan verschillende leden der familie.
  - Stukken betreffende grafplaatsen van de familie Von Pestel te Wiesbaden, 1832-1908 en z.j.; 95; 1 omslag
    Gericht aan diverse leden der familie.
  - Stukken betreffende grafplaatsen van de familie Von Pestel te Utrecht, 1868-1906 en z.j.; 96; 1 omslag
  - Stukken van Jonkheer Willem Frederik Gustaaf Adolf von Pestel betreffende het overschrijven van een zandgraf op de algemene begraafplaats te 's-Gravenhage op zijn naam, met een retroactum van 1882., 1914-1923; 97; 1 omslag
  - Levensloop geschreven door Jonkheer Willem Frederik Gustaaf Adolf von Pestel van zijn zoon Jonkheer Willem Frederik Anne van Pestel, notaris, bijgehouden tot, 1901; 98; 1 omslag
  - Aantekening (van Jonkheer Willem Frederik Gustaaf Adolf von Pestel) over het leven van Mr. Conrad Ferdinand Friedrich von Pestel (1766-1834), jongste zoon van prof. Friedrich Wilhelm von Pestel, (c.1900); 99; 1 stuk
  - Aantekening over de kinderen van Thomas Christiaanz van Beresteyn (1647-1708), heer van Maurik en Muijsrik, raad en schepen te 's-Hertogenbosch, (c.1875); 100; 1 stuk
  - "Acht kwartieren van Jhr. Hugo van Beresteyn", "medegedeeld door Jhr. E. van Beresteyn" (gedrukt)., z.j.; 101; 1 stuk
    Jonkheer Hugo van Beresteyn leefde van 1790-1857.
  - Woorden uitgesproken bij het graf van Jonkheer Gijsbert van Beresteyn heer van Maurick (1804-1884) op 29 januari 1884 door de predikant M.J. Oudegeest Jr., 102; 1 stuk
  - Ingekomen brieven van zijn ooms Jonkheer Cornelius van Beresteyn, burgemeester van Capelle aan de IJssel en Jonkheer Mr. Jacob van Beresteyn, over een nalatenschap, 1892; 103; 2 stukken
  - Brieven, waarschijnlijk gericht aan Jonkheer Willem Frederik Gustaaf Adolf von Pestel van Armand Pestel betreffende het geslacht Pestel in Auvergne, 1914; 104; 2 stukken
- Jonkheer Willem Frederik Anne van Pestel (1864-1935)., VI.
  Zoon van Jonkheer Willem Frederik Gustaaf Adolf von Pestel (1834-1930) en Jonkvrouwe Anna Paulina van Beresteyn (1840-1930), geb. Amersfoort 1864 juli 14, overl. 's-Gravenhage 1935 maart 3, tr.'s-Gravenhage 1896 augustus 27, Cornelia Paulina van der Kaa Willemszen, dr. van Paulus Arnold van der Kaa Willemszen en Elisabeth Maria Johanna Paulus, geb. 's-Gravenhage 1870 december 7, overl. 's-Gravenhage, 1929 augustus 14, notaris te 's-Gravenhage.
  - "Ter herinnering" aan de geloofsbelijdenis afgelegd door Jonkheer Willem Frederik Anne von Pestel (gedrukt gedicht van J.J.L. ten Kate), 1882; 105; 1 stuk
  - Getuigschrift van geslaagd eindexamen voor de hogere burgerschool met vijfjarige cursus voor Jonkheer Willem Frederik Anne von Pestel, 1882; 106; 1 stuk
  - Getuigschrift voor het eerste en tweede gedeelte van het examen bedoeld bij art. 12 der wet op het notaris-ambt van 6 mei 1878, afgelegd door Jonkheer Willem Frederik Anne von Pestel, 1884; 107; 1 stuk
  - Verslag van een vakantiereis door Beieren en Oostenrijk, gemaakt door Cornelia Paulina van Pestel-van der Kaa Willemszen, (c.1900); 108; 1 stuk
  - Stukken betreffende de aan Jonkheer Willem Frederik Anne von Pestel bij K.B. van 22 oktober 1891 no. 50 verleende toestemming om zijn geslachtsnaam in die van Van Pestel te veranderen, 1890-1891; 109; 1 omslag
  - Acht kwartieren van Jonkheer Willem Frederik Anne van Pestel (1864-1935), c.1900; 110; 1 stuk
  - Stukken betreffende het opnemen van Jonkheer Willem Frederik Anne van Pestel als ereridder en ridder der "Balley Brandenburg des ritterlichen Ordens St.Johannis vom Spital zu Jerusalem", 1913-1922; 111; 1 omslag
  - Afschriften van brieven van Armand Pestel te Clermont Ferrand aan kolonel Eugen von Pestel te Berlijn betreffende de Franse tak van het geslacht Pestel in Auvergne, afgeschreven door Jonkheer Willem Frederik Anne van Pestel, 1914; 112; 1 omslag
  - Ingekomen kennisgeving van het overlijden van zijn tante Jonkvrouwe Charlotta Ludovica Theodora van Pestel, douairière Jonkheer Jan François Leonard Coenen van 's Gravesloot, 1915; 113; 1 stuk
  - Brief van de Thesaurier der Koningin aan Jonkheer W.F.A. von Pestel, dat H.M. hem heeft aangewezen om eventueel als haar notaris te fungeren, 1917; 114; 1 stuk
  - Kennisgeving van de Belgische minister van buitenlandse zaken aan Jonkheer W.F.A. van Pestel, notaris te 's-Gravenhage, dat de Koning hem de medaille van Koning Albert heeft toegekend, 1924; 115; 2 stukken
  - Lijst der schenkers van een Perzisch kleed, op 29 september 1927 aangeboden aan Jonkheer W.F.A. van Pestel, bij zijn vijf en twintig-jarig jubileum als president der 's-Gravenhaagsche Vakschool voor meisjes, 116; 2 stukken
  - Brief van de Kanselier der Nederlandsche Orden betreffende de benoeming van Jonkheer W.F.A. van Pestel tot officier in de Orde van Oranje-Nassau, 1928; 117; 1 omslag
  - Brief van het hoofdbestuur van het Nederlandsche Roode Kruis, aan Jonkheer W.F.A. van Pestel toezendend een afschrift van het K.B. van 23 november 1934 nr.63, waarbij hem eervol ontslag werd verleend als afgevaardigde der Commenderij Nederland der Johanniter Orde in het dagelijks bestuur van het Nederlandsche Roode Kruis, 118; 1 stuk
  - Kennisgeving aan Jonkheer W.F.A. van Pestel dat het hoofdbestuur der Vereeniging Het Nederlandsche Roode Kruis hem het Kruis van Verdienste heeft toegekend, 1934; 119; 1 omslag
  - Brief van het Staatsarchiv Kiel aan professor Mr.J.E.Heeres te 's-Gravenhage betreffende de "Standeserhöhung" in 1776 van de Hannoveraanse Ober Appellations Rath Just Ferdinand Friedrich Pestel en zijn broeder de Kon. Pruisische Krieges und Domainen Rath Christoph Heinrich Pestel, 1926; 120; 2 stukken
    Vermoedelijk ter hand gesteld door prof. Heeres.
  - Gewaarmerkt afschrift der acte van scheiding der nalatenschap van François de Roo, heer van Westmaas en Group, overleden 27 januari 1826 te Dordrecht, tussen zijn weduwe Johanna Antonetta van der Kaa en hun kinderen, gepasseerd voor notaris Huibert Struijck te Dordrecht, 1827; 121; 1 stuk
  - Uittreksel uit het geboorteregister van Dordrecht, inhoudend dat aldaar 23 december 1838 geboren is Paulus Arnold van de Kaa Willemszen, 1868; 122; 1 stuk
  - Expeditie der acte van verdeling der nalatenschap van Johanna Antonetta van der Kaa, overleden te Dubbeldam 27 juni 1832, weduwe van François de Roo van Westmaas (overleden 27 januari 1826 te Dordrecht), gepasseerd voor notaris Huibert Struijck te Dordrecht, 1836; 123; 1 stuk
  - Rekening en verantwoording door Johannis van de Kaa Willemszen, koopman te Dordrecht, in 1839 benoemd tot voogd over de vier minderjarige kinderen van Johanna Antonetta van der Kaa, overleden 27 juni 1832 te Dubbeldam, uit haar huwelijk met François de Roo van Westmaas, goedgekeurd door de rechthebbenden, 1844; 124; 1 band
  - Inventaris van de boedel en nalatenschap van Geertruij Willemszen, weduwe Aart van der Kaa, overleden 6 juni 1846 te Dordrecht, opgemaakt door Johannis van der Kaa Willemszen en Johannes Anthony den Bandt, executeuren-testamentair, 125; 1 stuk
  - Acte van verdeling der nalatenschap van Geertruij Willemszen, weduwe van Aart van der Kaa, overleden 6 juni 1846 te Dordrecht, gepasseerd voor notaris Huibert Schuyter te Dordrecht. (Gelijktijdig gewaarmerkt afschrift.), 126; 1 stuk
  - Staat van deling der nalatenschap van Geertruij Willemszen, weduwe van Aart van der Kaa, overleden 6 juni 1846 te Dordrecht, 127; 1 stuk
  - Rekening en verantwoording gedaan door Johannes van der Kaa Willemszen en Johannes Anthonij den Bandt te Dordrecht als uitvoerders van de uiterste wil van Geertruy Willemszen, weduwe van Aart van der Kaa, overleden 6 juni 1846 te Dordrecht, goedgekeurd door de renderenden, z.j.; 128; 1 stuk
  - Gelijktijdig gewaarmerkt afschrift der acte van boedelbeschrijving der nalatenschap van Johannes van der Kaa Willemszen, overleden 27 juni 1852 te Dordrecht, echtgenoot van Cornelia Paulina Repelaer, gepasseerd voor notaris Huibert Schuyten te Dordrecht, 129; 1 stuk
  - Acte van scheiding der nalatenschap van Johannes van der Kaa Willemszen, overleden 27 juni 1852, te verdelen onder zijn weduwe Cornelia Paulina Repelaer en hun zoon Paulus Arnold van der Kaa Willemszen, gepasseerd voor notaris Huibert Schuyten te Dordrecht, 130; 1 stuk
  - Uittreksel uit de acte van scheiding der nalatenschap van Johannes van der Kaa Willemszen, overleden 27 juni 1852, verdeeld onder zijn weduwe Cornelia Paulina Repelaer en hun zoon Paulus Arnold van der Kaa Willemszen, gepasseerd voor notaris Huibert Schuyten te Dordrecht, 131; 1 stuk
  - Gelijktijdig gewaarmerkt uittreksel der acte van scheiding der nalatenschap van Johannes van der Kaa Willemszen, overleden 27 juni 1852, en van zijn echtgenote Cornelia Paulina Repelaer, ten behoeve van hun zoon Paulus Arnold van der Kaa Willemszen, gepasseerd voor notaris Huibert Schuyten te Dordrecht, 132; 1 stuk
  - Genealogische en heraldische aantekeningen betreffende de geslachten Van der Kaa en verwante families, (c.1900); 133; 1 omslag
- Jonkheer Rudolf Willem Frederik von Pestel (1915- )., VII.
  Zoon van Jonkheer Mr. Rudolf August Alexander Eduard von Pestel (1838-1923) en Jonkvrouwe Charlotte Françoise Coenen van 's-Gravesloot (1884-1948), geb. Bussum 1 juli 1915, tr. Calcutta 23 maart 1946 Greta Thelma Hazel Dukes geb. Worthing (Sussex) 4 juli 1917, dr. v. George Clement Dukes en Lucy Mabel Kirkpatrick, weduwe van Cyril Ely Howard.
  - Gelijktijdig gewaarmerkt uittreksel der acte van geboorte van Jonkheer Rudolph Willem Frederik von Pestel, geboren te Bussum, 1915; 134; 1 stuk
- Jonkheer J.W.F.G. van Pestel., VIII.
  Onbekend.
  - Brief aan Jonkheer J.W.F.G. van Pestel te Arnhem van de minister van koloniën, dank betuigend voor de schenking van krijgsvoorwerpen aan het Koloniaal Militair Invalidenhuis op Bronbeek, 1881; 135; 1 stuk
- Mr. Conrad Ferdinand Friedrich von Pestel (1766-1834)., IX.
  Zoon van Friedrich Wilhelm von Pestel (1724-1805) en Sophie Wilhelmine von Redeker (1731-1783), geb. Leiden 1766 september 7, overl. Osnabrugge 1834 december 17, tr. slot Gesmold 1815 november 1, Meloesine Wilhelmine Sophie Baronesse von Hammerstein Gesmold, geb. 1788 oktober 22, overl. 1856 juni 3, dr. v. Friedrich Werner Ludwig Baron von Hammerstein Gesmold en Frederique Christine Sophie von Lovitzow, Advocaat bij het Hooggerechtshof te 's-Gravenhage, 1791 pensionaris te Schiedam, week 1795 uit met zijn vader naar Celle, als raadsheer in dienst van de koning van Engeland, tevens keurvorst van Hannover, bestuurde hij het graafschap Bentheim, dat aan Hannover was verpand, gevangen genomen bij de inval der Fransen onder Bernadotte, later in vrijheid en in rang hersteld, door zijn goederen Bruche en Krietenstein was hij Osnabrugs lid der Ridderschap in de Eerste Kamer van Hannover. Zie deze inventaris no. 99.
  - Humoristische e.a. gedichten in het frans, afgeschreven door (Conrad Ferdinand Friedrich) von Pestel sinds, 1779; 136; 1 katern
    Aan het slot een lang gedicht "Lettre de Barnevelt dans la prison à Truman son ami".
- Von Pestel, X.
  - Brief van Von Pestel, Kammer Referendarius te Minden, aan zijn neef Ober Appellations Rath, kennisgevend van het overlijden van zijn vader Carl Philip von Pestel, koninklijk Krieges Domainen und Steuerrath, 1791; 137; 1 stuk
  - Akte van benoeming van jhr. Rudolph August Alexander Eduard von Pestel (1838-1923) tot erelid van het Gezelschap Lugdunum Batavorum te Leiden., 1860; 138; 1 stuk